【裁判字號】    96,訴,5401
【裁判日期】    970122
【裁判案由】    毒品危害防制條例
【裁判全文】
臺灣高雄地方法院刑事判決              96年度訴字第5401號
公  訴  人  臺灣高雄地方法院檢察署檢察官
被      告  甲○○
                    （現另案於臺灣高雄看守所羈押中）
上列被告因毒品危害防制條例案件，經檢察官提起公訴（96年度
毒偵字第9862號），被告於本院準備程序中為有罪陳述，經合議
庭裁定由受命法官依簡式審判程序獨任審理，本院判決如下：
    主  文
甲○○施用第一級毒品，累犯，處有期徒刑拾月，減為有期徒刑
伍月，如易科罰金以新臺幣壹仟元折算壹日。
    事  實
一、甲○○前因施用毒品案件，經本院以民國92年度毒聲字第75
    73號裁定送觀察勒戒，於93年7 月21日因無繼續施用傾向釋
    放出所。復於95年間，因施用毒品案件，經本院以95年度訴
    字第745 號判處有期徒刑7 月，甫於95年11月23日執行完畢
    出監。詎仍不知悔改，於上揭觀察勒戒釋放後5 年內，復於
    96年2 月14日某時，在高雄縣林園鄉○○路70巷107 號住處
    ，基於施用第一級毒品海洛因之犯意，施用第一級毒品海洛
    因1 次。嗣於96年2 月15日18時許，在高雄市前鎮區興仁公
    園廁所外為警查獲，並經採集其尿液送驗後，結果呈海洛因
    代謝物嗎啡陽性反應。
二、案經高雄市政府警察局前鎮分局報請臺灣高雄地方法院檢察
    署檢察官偵查起訴。
    理  由
壹、程序方面：
    按本件被告甲○○所犯係死刑、無期徒刑、最輕本刑為3 年
    以上有期徒刑以外之罪，其於準備程序就被訴事實為有罪之
    陳述，經本院告知簡式審判程序之旨，並聽取其與檢察官之
    意見後，本院認無不得或不宜改依簡式審判程序進行之情事
    ，依刑事訴訟法第273 條之1 第1 項規定，裁定進行簡式審
    判程序。又本件卷內之物證、書證等證據，依同法第273 條
    之2 規定，不受第159 條第1 項關於傳聞法則規定之限制，
    依法均有證據能力，合先敘明。
貳、實體方面：
一、訊據被告甲○○對於上揭犯罪事實於本院審理時坦承不諱，
    且為警將被告之尿液送驗結果，係呈嗎啡陽性反應，此有高
    雄市立凱旋醫院96年3 月5 日濫用藥物尿液檢驗報告1 份附
    卷可稽，足認被告上開自白確與事實相符，洵堪採為論罪科
    刑之依據。又被告前因施用毒品案件，經本院以92年度毒聲
    字第7573號裁定送觀察勒戒，於93年7 月21日因無繼續施用
    傾向釋放出所等情，有本院院內索引卡紀錄表報表、臺灣高
    等法院被告前案紀錄表、被告刑案資料查註紀錄表各1 份在
    卷可憑。另查：海洛因施用入人體後水解還原成嗎啡，再循
    嗎啡之代謝方式排出體外，業據行政院衛生署藥物食品檢驗
    局73藥檢壹字第030221號函說明綦詳，且依醫學臨床實驗及
    根據英國藥學會出版Isolation and Indentification of D
    rugs乙書第293 頁載明：海洛因經注射入人體後，在體內迅
    速水解成6Monoacety Imorphine，再緩緩繼續水解成嗎啡，
    然後再循嗎啡之代謝方式排出，同書第431 至432 頁並載有
    ：嗎啡經注射入人體後，約百分之50以上於8 小時內自尿中
    排出，至24小時排出約百分之90，但48小時後仍有微量可檢
    出等語。準此而論，被告為遭查獲之尿液經送驗結果，呈嗎
    啡陽性反應，顯見被告確有施用第一級毒品海洛因之犯行甚
    明。故此，本件事證明確，被告犯行洵堪認定。
二、查海洛因係毒品危害防制條例第2 條第2 項第1 款所明定之
    第一級毒品，核被告所為係犯毒品危害防制條例第10條第1
    項之施用第一級毒品罪。被告持有第一級毒品之行為已為其
    施用之高度行為所吸收，不另論罪。又被告於95年間，因施
    用毒品案件，經本院以95年度訴字第745 號判處有期徒刑7
    月，甫於95年11月23日執行完畢出監之事實，有臺灣高等法
    院被告前案紀錄表可按，是其5 年以內故意再犯本件有期徒
    刑以上之罪，為累犯，依刑法第47條第1 項規定加重其刑。
    爰審酌被告前曾因施用毒品案件經觀察、勒戒，本應徹底戒
    除毒癮，不料其竟仍一再施用毒品，顯見其並無戒除毒害之
    決心，本不宜寬貸，惟念其犯後坦承犯行，且施用毒品乃自
    戕一己之身體健康，並具有病患性人格之特質，其行為本身
    對社會所造成之危害並非直接、鉅大等一切情狀，量處如主
    文所示之刑。另本件被告施用第一級毒品海洛因後，中華民
    國九十六年罪犯減刑條例業於96年6 月15日修正公布，並自
    同年7 月16日起施行，本件被告施用第一級毒品安非他命之
    時點係在96年4 月24日減刑基準日之前，且所犯之罪核與該
    條例第2 條第1 項之規定相符，復無同條例第3 條限制減刑
    之除外情形，爰依該條例第2 條第1 項第3 款規定，減其上
    開宣告刑期二分之一，並考量被告之職業、經濟能力等情狀
    ，諭知易科罰金之折算標準。
據上論斷，應依刑事訴訟法第273條之1第1 項、第299條第1項前
段，毒品危害防制條例第10條第1 項，刑法第11條前段、第47條
第1 項、第41條第1 項前段，中華民國96年罪犯減刑條例第2 條
第1 項第3 款、第7 條、第9 條，判決如主文。
本案檢察官劉慕珊到庭執行職務。
中    華    民    國    97    年    1     月    22    日
                  刑事第四庭    法  官  王參和
以上正本證明與原本無異。
如不服本判決應於收受本判決後10日內向本院提出上訴書狀，並
應敘述具體理由，如未敘述上訴理由者，應於上訴期間屆滿後20
日內補提理由書狀於本院（均須按他造當事人之人數附繕本）「
切勿逕送上級法院」。
中    華    民    國    97    年    1     月    22    日
                                書記官  陳惠玲
附錄所犯法條
毒品危害防制條例第10條第1項
施用第一級毒品者，處 6 月以上 5 年以下有期徒刑。


司法院資訊處製作；財團法人民間司法改革基金會備份。
